# 请教陈版：现金流量表问题

提问人：跨度防护 时间：2017-11-11 11:21:32
请教陈版： 1 、同一控制下企业合并购买子公司支付的现金，母公司个别报表计入“投资支付的现金”，合并报表计入“支付其他与筹资活动有关的现金”； 2 、购买子公司第三方股东持有的少数股权支付的现金，个别报表计入“投资支付的现金”，合并报表计入“支付其他与筹资活动有关的现金”； 3 、购买母公司的股东持有的子公司少数股权支付的现金，个别报表计入“投资支付的现金”，合并报表计入“支付其他与筹资活动有关的现金”； 4 、母公司与第三方新设控股子公司，母公司个别报表计入“投资支付的现金”，合并报表将母子公司抵消后剩余的少数股东支付的现金计入“ 吸收投资收到的现金：‘其中：子公司吸收少数股东投资收到的现金’”。 请教陈版：以上列示正确吗？
另外： 5 、向母公司的股东出售原计入可供出售金融资产的投资取得的现金，个别报表计入“收回投资收到的的现金”还是“处置子公司及其他营业单位收到的现金净额”，合并报表也是计入“收到其他与筹资活动有关的现金”吗？

回答人：chenyiwei
1~4：你的理解基本合理。 5 ：向母公司的股东出售原计入可供出售金融资产的投资取得的现金，个别报表和合并报表均计入“收回投资收到的的现金”。